【裁判字號】    90,易,3212
【裁判日期】    900928
【裁判案由】    毒品危害防制條例
【裁判全文】
臺灣高雄地方法院刑事判決                          九十年度易字第三二一二號
    公  訴  人  臺灣高雄地方法院檢察署檢察官
    被      告  甲○○
右列被告因毐品危害防制條例案件，經檢察官提起公訴（九十年度毐偵字第三二六九
號、毐偵緝字第三八六號），本院判決如左：
    主  文
甲○○連續施用第二級毐品，處有期徒刑伍月，如易科罰金，以參佰元折算壹日。
扣案之吸食器壹組、吸管伍支、玻璃管壹支沒收銷燬。
    事  實
一、甲○○前因施用毒品案件，經依本院八十九年度毐聲字第三０二六號裁定送觀察
    、勒戒後，認無繼續施用毒品之傾向，由臺灣高雄地方法院檢察署檢察官於民國
    八十九年五月二十六日以八十九年度毐偵字第二六六四號不起訴處分確定。猶不
    知悔改，於不起訴處分後五年內，復基於概括之犯意，自八十九年十一月八日十
    四時三十分回溯二十四小時內之某時起至九十年五月二十一日十一時三十分回溯
    二十四小時內之某時止，在不詳處所，施用第二級毐品安非他命多次，嗣於八十
    九年十一月八日十四時三十分許、九十年五月二十一日十一時三十分許，在高雄
    縣美濃鎮○○路八十六號住處、高雄縣旗山鎮○○○街十號住處，為警查獲，並
    扣得其所有之施用安非他命器具吸管三支、玻璃管一支、吸食器一組、吸管二支
    等物。復經依本院九十年度毐聲字第二八七八號裁定送觀察勒戒後，認有繼續施
    用毐品之傾向，並經依本院九十年度毐聲字第四七四三號裁定送強制戒治。
二、案經高雄縣警察局旗山分局移請臺灣高雄地方法院檢察署檢察官偵查起訴。
    理  由
一、訊據被告甲○○矢口否認有何上開犯行，辯稱伊沒有施用云云。惟查被告二次為
    警查獲時經警採集之尿液經送鑑定結果，均呈安非他命陽性反應，此有高雄縣政
    府衛生局煙毐尿液檢驗成績書二紙附卷可稽，復有扣案之施用安非他命器具吸食
    器壹組、吸管伍支、玻璃管壹支在卷可查，是被告辯解不足採信。又被告前因施
    用毒品案件，經依本院以八十九年度毐聲字第三０二六號裁定送觀察、勒戒後，
    認無繼續施用毒品之傾向，由臺灣高雄地方法院檢察署檢察官於八十九年五月二
    十六日以八十九年度毐偵字第二六六四號不起訴處分確定，復為警查獲經依本院
    九十年度毐聲字第二八七八號裁定送觀察勒戒後認有繼續施用毐品傾向，復依本
    院九十年度毐聲字第四七四三號裁定送強制戒治，有不起訴處分書、臺灣高雄地
    方法院檢察署刑案資料查註紀錄表、臺灣高等法院被告全國前案紀錄表在卷足憑
    ；被告罪證明確，應予依法論科。
二、核被告所為，係犯毒品危害防制條例第十條第二項之施用第二級毒品罪。被告因
    施用第二級毒品前持有毒品之行為，本應論以持有之罪，惟各該次持有毒品之行
    為均為其後施用毒品之行為所吸收，不另論罪。又被告施用毒品行為時間密接，
    犯罪構成要件相同，顯係基於概括犯意為之，應依連續犯規定論處，並加重其刑
    。爰審酌被告前有施用安非他命之不良紀錄，經觀察、勒戒，仍不知悔改，未戒
    斷其施用毒品惡習，及其施用毒品實係戕害其身心之情尚未害及他人，犯後否認
    犯行顯無悔意等一切情狀，量處如主文所示之刑，並諭知易科罰金折算標準，以
    資懲儆。扣案之吸食器壹組、吸管伍支、玻璃管壹支為施用毐品之器具，不問屬
    於犯人與否，均應依同條例第十八條第一項前段之規定沒收銷燬之。
三、被告自九十年五月十四日起至九十年五月二十一日止，施用安非他命之犯行雖未
    據檢察官提起公訴，然查此部分犯行，與前開論罪科刑部分，具有裁判上一罪關
    係，為起訴效力所及，本院自得併予審理，附此敘明。
據上論斷，應依刑事訴訟法第二百九十九條第一項前段、毐品危害防制條例第十條第
二項、第十八條第一項前段、刑法第十一條、第五十六條、第四十一條第一項，罰金
罰鍰提高標準條例第二條，判決如主文。
本案經檢察官姜麗儒到庭執行職務。中
中      華      民      國    九十      年      九      月    二十八    日
                                    臺灣高雄地方法院刑事第三庭
                                        法  官  李  淑  惠
右正本證明與原本無異。
如不服本判決，應於判決送達後十日內，向本院提出上訴狀。
                                        書記官  馮  欽  鳳
中      華      民      國    九十      年      九      月    二十八    日


司法院資訊處製作；財團法人民間司法改革基金會備份。
